【裁判字號】    95,易,381
【裁判日期】    950404
【裁判案由】    竊盜
【裁判全文】
臺灣臺中地方法院刑事判決               95年度易字第381號
公  訴  人  臺灣臺中地方法院檢察署檢察官
被      告  丙○○
                    現於臺灣臺中監獄執行中
            甲○○
                    現於臺灣臺中監獄臺中分監執行中
上列被告因竊盜案件，經檢察官提起公訴（九十四年度偵字第一
七四八０號），本院判決如下：
    主    文
丙○○共同竊盜，累犯，處有期徒刑肆月，如易科罰金，以佰
元折算壹日。
甲○○共同竊盜，累犯，處有期徒刑伍月，如易科罰金，以佰
元折算壹日。
    犯罪事實
一、丙○○有違反麻醉藥品管理條例、公共危險、毒品危害防制
    條例等前科，其中於民國（下同）九十二年間因違反毒品危
    害防制條例案件，經臺灣高等法院臺中分院判處有期徒刑一
    年確定，於九十四年一月四日執行完畢（本件已構成累犯）
    ；甲○○有違反麻醉藥品管理條例、贓物、毒品危害防制條
    例等前科，其中於九十二年間因違反毒品危害防制條例案件
    ，經本院判處有期徒刑八月確定，於九十三年九月八日執行
    完畢（本件已構成累犯）。詎二人仍不知悔改，復基於意圖
    為自己不法所有之犯意聯絡，於九十四年九月三日六時三十
    分許，在臺中縣龍井鄉○○○路十九之一號前，持丙○○所
    自備之鑰匙（已丟棄未扣案），共同竊取乙○○所管領使用
    車牌號碼ＭＯＫ─６３３號重型機車一輛，得手後供二人代
    步騎用。嗣於同日上午七時許，由丙○○騎乘上開贓車並搭
    載甲○○，行經臺中縣沙鹿鎮○○路○○街口「巨業車站」
    前遇警攔檢盤查（該機車當時尚未報失竊），而得知駕駛為
    丙○○，乘客為甲○○後，丙○○突趁隙駕駛前開贓車逃逸
    ，其後並將該贓車騎回行竊地附近停放。嗣經警於同日十二
    時許，以電腦查詢得知上開機車為失竊贓車，遂通知丙○○
    於同月六日到案說明，經丙○○供述上情，而為警查獲。
二、案經臺中縣警察局清水分局報請臺灣臺中地方法院檢察署檢
    察官偵查起訴。
    理  由
一、訊據被告丙○○對確有行竊上開機車犯行，於本院坦承不諱
    ，訊據被告甲○○矢口否認有上揭竊盜犯行，辯稱：是丙○○偷的，我沒有一起去，偷機車時我不在場云云，惟查：
（一）被告二人行竊上開機車之犯行，業據被告丙○○於警詢供
      述及於本院證述在卷，其於警詢時坦承：「我於九十四年
      九月三日六時三十分許，和我朋友甲○○在臺中縣龍井鄉
      ○○村○○○路旁竊取。‥‥竊車當時，我用身上的機車
      鑰匙竊該重機車ＭＯＫ─６３３號，我竊取該部重機車的
      原因，是要當代步工具。‥是我先動手竊取的，但因我打
      不開該重機車，後來由我朋友甲○○打開該重機車」等語
      （九十四年九月六日警詢，警卷第六頁），於本院亦具結
      詳予證稱：「（受命法官問：行竊那天是九月三日上午六
      點半，你跟甲○○當天行程？）我們是在六月三日凌晨大
      約五、六點在東海大學附近碰面，我們是在路上碰到，沒
      有事先約好，當時我有壹台機車在東海大學那裡拋錨，我
      在東海大學推機車走了一段路就遇到甲○○，接著就去找
      機車要代步，就是要偷車。我們一起牽那台拋錨的機車時
      ，就看到旁邊有壹台機車，我就拿自己自備鑰匙發動，結
      果我轉不開，甲○○就拿那把鑰匙去發動那部機車，結果
      有發動，之後我騎這部機車載甲○○回沙鹿，就遇到警察
      ，就如警訊所述」等語（本院卷第四三頁），前後所述一
      致，再參以被告丙○○與被告甲○○二人並無怨隙，亦據
      被告甲○○於本院陳明在卷，二人既係友人，衡情倘非確
      有其事，被告丙○○自無設詞誣陷被告甲○○之理，是被
      告丙○○警詢及本院證述，應堪採信；此外，復據被害人
      乙○○於警詢供述失竊情節，並有乙○○出具之贓物認領
      保管單、車輛車牌失竊作業－查獲車輛認可資料、員警職
      務報告附卷可稽。
（二）被告甲○○雖矢口否認上揭竊盜犯行，並辯稱：丙○○於
      當天早上六時，即騎乘車號ＭＯＫ─六三三號重機車，至
      臺中縣沙鹿鎮北勢頭與我碰頭，我並未與丙○○共同竊取
      上開機車云云，被告丙○○亦於本院準備程序時一度供稱
      ：我偷時甲○○沒有跟我一起去，是我自己一個人偷的云
      云，惟查，倘本件行竊機車確係被告丙○○一人行竊，何
      以被告丙○○於同年月六日經警通知到案說明時，竟於警
      詢供稱係二人一同行竊？且對行竊經過，詳予供稱因自己
      以自備鑰匙打不開機車，而由甲○○打開機車？被告丙○○雖於本院供稱：當時想推卸責任云云，惟查，被告丙○○既已於警詢坦承自己行竊部分，縱提及被告甲○○亦一
      同行竊，亦已無從推卸責任，再參以證人即被告丙○○其
      後於本院亦證稱：「（受命法官問：為何上庭你說是你自
      己一個人偷的，偷完機車後才遇到甲○○？）我想不如一
      個人承擔」等語（本院卷第四三頁），是被告丙○○於警
      詢所述及本院具結證述應堪採信，被告甲○○空言否認，
      所辯尚非可採。
    本件事證明確，被告二人上揭犯行堪予認定。
二、核被告丙○○、甲○○二人所為，均係犯刑法第三百二十條
    第一項之普通竊盜罪。被告丙○○、甲○○二人就本件竊盜
    犯行，有犯意聯絡及行為分擔，為共同正犯。又查被告丙○○有違反麻醉藥品管理條例、公共危險、毒品危害防制條例
    等前科，其中於九十二年間因違反毒品危害防制條例案件，
    經臺灣高等法院臺中分院判處有期徒刑一年確定，於九十四
    年一月四日執行完畢；被告甲○○有違反麻醉藥品管理條例
    、贓物、毒品危害防制條例等前科，其中於九十二年間因違
    反毒品危害防制條例案件，經本院判處有期徒刑八月確定，
    於九十三年九月八日執行完畢，有臺灣臺中地方法院檢察署
    刑案資料查註紀錄表在卷可佐，其二人均係於五年以內再犯
    本件有期徒刑以上之罪，均為累犯，均應依刑法第四十七條
    規定加重其刑。爰審酌被告二人素行不良，猶不知悔改，其
    二人均正值青年，未思努力工作獲取報酬，反持鑰匙行竊他
    人機車，又本件係行竊機車一輛，再分別考被告二人犯罪後
    態度等一切情狀，各量處如主文所示之刑，並均諭知易科罰
    金之折算標準。
三、被告二人本件用以行竊機車所用之鑰匙，已扔棄滅失，業據
    被告丙○○於警詢及本院供述在卷，自不予宣告沒收。
據上論斷，應依刑事訴訟法第二百九十九條第一項前段，刑法第
二十八條、第三百二十條第一項、第四十七條、第四十一條第一
項前段，罰金罰鍰提高標準條例第一條前段、第二條，判決如主
文。
中    華    民    國    95    年    4     月    4     日
                  刑事第十庭   審判長法官  郭  瑞  祥
                                     法官  江  奇  峰
                                     法官  黃  家  慧
上正本證明與原本無異。
如不服本判決，應於送達後十日內向本院提出上訴狀（須附繕
本），上訴於臺灣高等法院臺中分院。
                                   書記官  張  美  鶯
中    華    民    國    95    年    4     月    4     日
附論罪科刑法條
刑法第320條第1項：
意圖為自己或第三人不法之所有，而竊取他人之動產者，為竊盜
罪，處五年以下有期 徒刑、拘役或五百元以下罰金。


司法院資訊處製作；財團法人民間司法改革基金會備份。
